【裁判字號】    98,交易,507
【裁判日期】    981228
【裁判案由】    過失傷害
【裁判全文】
臺灣臺中地方法院刑事判決             98年度交易字第507號
公  訴  人  臺灣臺中地方法院檢察署檢察官
被      告  甲○○
上列被告因過失傷害案件，經檢察官提起公訴（98年度偵字第
15207號），本院判決如下：
    主    文
本件公訴不受理。
    理    由
一、公訴意旨：如後附件檢察官起訴書所載。
二、按告訴乃論之罪，告訴人於第一審辯論終結前得撤回其告訴
    ，又告訴經撤回者，應諭知不受理之判決，並得不經言詞辯
    論為之，刑事訴訟法第二百三十八條第一項、第三百零三條
    第三款、第三百零七條，分別定有明文。
三、本件被告甲○○經檢察官依刑法第二百八十四條第一項之過
    失傷害罪提起公訴，依刑法第二百八十七條前段之規定，須
    告訴乃論。茲告訴人乙○○已與被告於本院審理程序中達成
    和解賠償告訴人之損失新台幣三萬元，告訴人並於審理期日
    以言詞及具狀撤回其告訴，有審判筆錄及撤回告訴狀在卷可
    憑，揆諸首開說明，爰不經言詞辯論，諭知不受理之判決。
四、依刑事訴訟法第三百零三條第三款、第三百零七條，判決如
    主文。
中    華    民    國    98    年    12    月    28    日
                  刑事第十三庭  法  官  劉邦繡
以上正本證明與原本無異。
如不服本判決，應於送達後十日內向本院提出上訴狀（應敘述具
體理由並附繕本），上訴於臺灣高等法院臺中分院。上訴書狀如
未敘述理由，應於上訴期間屆滿後二十日內補提理由書於本院。
                                書記官  何俞瑩
中    華    民    國    98    年    12    月    28    日
【附件】
臺灣臺中地方法院檢察署檢察官起訴書
                                     98年度偵字第15207號
    被      告  甲○○  男  46歲（民國○○年○月○○日生）
                        住桃園縣中壢市○○○街5巷2號2樓
                        國民身分證統一編號：Ｚ000000000號
上列被告因傷害案件，業經偵查終結，認應提起公訴，茲將犯罪
事實及證據並所犯法條分敘如下：
    犯罪事實
一、甲○○於民國98年4月23日晚上7時許，駕駛車牌號碼8669-
    ＨＧ號自小客車，沿臺中縣沙鹿鎮○○號道路往大雅鄉方向
    行駛，在行經特一號道路與三民路交會口前綠燈號誌亮起，
    而起步欲左迴轉三民路往已方向行駛時，理應注意車輛行駛
    時，駕駛人應注意車前狀況，隨時採取必要之安全措施；另
    亦應注意汽車行駛至交岔口時，轉彎車應禮讓直行車先行。
    而依當時情形，係晴天夜間，有照明、路面乾燥無缺陷且無
    障礙物，並無不能注意之情事，竟疏未注意車前狀況，而在
    三民路待轉區起步欲往特一號道路方向行駛，由乙○○所騎
    乘之車牌號碼Ｎ7Ｔ-673號重型機車發生碰撞，導致乙○○
    受有胸壁擦挫傷、腹壁擦挫傷、四肢多處擦挫傷等傷害。
二、案經乙○○訴由臺中縣警察局清水分局報告偵辦。
        證據並所犯法條
一、本案訊之被告甲○○矢口否認有何過失傷害之犯行，辯稱：
    當時係走特一號道路要迴轉三民路，車子的右邊保險桿撞到
    對方，至於撞到對方何處不清楚等云云。惟查：上開犯罪事
    實，業據告訴人乙○○分別於警詢、偵訊時均指述甚詳；此
    外，依據道路交通事故現場圖所繪製，而遺留之刮地痕、散
    落物及車輛相關陳列等位置以觀，雙方之碰撞地點應係在三
    民路之分隔島附近，則就此以觀，於當時雙方均係綠燈起步
    ，車行速度理應不致過快，則被告甲○○於駕車起步之際，
    依常理判斷，理應注意到前方由告訴人乙○○所騎乘之機車
    ，進而採取必要之安全措施，何以被告甲○○竟疏未注意及
    此，而於進入三民路時貿然左轉，導致與告訴人乙○○所騎
    乘之機車發生碰撞，是被告甲○○上開所辯，顯屬臨訟避重
    就輕之詞，不足採信。此外，復有道路交通事故現場圖、道
    路交通事故現場調查報告表（一）（二）、交通事故初步分
    析研判表、童綜合醫療社團法人童綜合醫院一般診斷證明書
    各1份及交通事故現場照片10張等附卷可稽。按汽車駕駛時
    ，駕駛人應注意車前狀況，並隨時採取必要之安全措施；轉
    彎車應暫停讓直行車先行，道路交通安全規則第94條第3項
    及第102條第1項第2款分別定有明文。被告甲○○駕駛車輛
    應注意上述交通安全規則規定，且依其狀況，當時雖係夜間
    ，然天候晴，且該處為夜間有照明路段、路面乾燥無缺陷、
    道路亦無障礙物等一切情狀，此為道路交通事故調查報告表
    （一）所詳載，顯無不能注意之情事，被告甲○○竟疏未注
    意即貿然向左迴轉，致發生交通事故，造成告訴人乙○○受
    傷，被告甲○○涉有過失，至為顯然。且其過失行為與告訴
    人乙○○之受傷間，具有相當因果關係，是其涉犯上開過失
    傷害之罪嫌，足堪認定。
二、核被告甲○○所為，係犯刑法第284條第1項前段之普通過失
    傷害罪嫌。
三、依刑事訴訟法第251條第1項提起公訴。
    此  致
臺灣臺中地方法院
中    華    民    國    98    年    7     月    20    日
                            檢  察  官  丙 ○ ○
本件正本證明與原本無異
中    華    民    國    98    年    7     月    31    日
                            書  記  官  賴 佑 熙
所犯法條：
中華民國刑法第284條
因過失傷害人者，處6月以下有期徒刑、拘役或5百元以下罰金，
致重傷者，處 1 年以下有期徒刑、拘役或 5 百元以下罰金。
從事業務之人，因業務上之過失傷害人者，處1年以下有期徒刑
、拘役或1千元以下罰金，致重傷者，處3年以下有期徒刑、拘役
或2千元以下罰金。

司法院資訊處製作；財團法人民間司法改革基金會備份。
